【裁判字號】    95,易,663
【裁判日期】    951229
【裁判案由】    違反毒品危害防制條例
【裁判全文】
臺灣屏東地方法院刑事判決               95年度易字第663號
公  訴  人  臺灣屏東地方法院檢察署檢察官
被      告  甲○○
上列被告因違反毒品危害防制條例案件，經檢察官提起公訴（95
年度毒偵字第1623號、第2000號），因被告就被訴事實為有罪之
陳述，經本院告知簡式審判程序意旨，並聽取公訴人、被告及辯
護人之意見後，本院合議庭裁定由受命法官獨任依簡式審判程序
審理，判決如下：
    主  文
甲○○施用第二級毒品（事實欄編號(一)部分），累犯，處有期徒
刑捌月。又施用第二級毒品（事實欄編號(二)部分），累犯，處有
期徒刑捌月。應執行有期徒刑壹年貳月。
    事  實
一、甲○○前因違反電信法案件，經本院94年度簡字第463 號判
    處有期徒刑6 月確定，於民國94年10月21日入監執行，95年
    4 月21日期滿出監執行完畢。又因施用毒品違反毒品危害防
    制條例，經本院94年度毒聲字第596 號裁定令入勒戒處所施
    予觀察、勒戒，於94年9 月21日入所執行，甫於94年10月21
    日因無繼續施用毒品傾向出所執行完畢，竟不知悔悟，於觀
    察、勒戒執行完畢後5 年內，復分別基於施用第二級毒品之
    概括犯意，先後於(一)95年8 月9 日晚間9 時30分許在屏東縣
    恆春鎮大光里社區活動中心公廁內；(二)95年9 月29日晚間9
    時30分許，在其位於屏東縣恆春鎮○○里○○路54號之住處
    內，均以置入玻璃球（於查獲前已經丟棄而滅失）內燒烤而
    吸用其所生煙霧之方式，施用第二級毒品甲基安非他命各1
    次，嗣先於95年8 月10日上午2 時45分，在屏東縣恆春鎮○
    ○里○○路3 巷1 弄6 號前，因騎用贓車而為警另案查獲；
    繼於95年9 月30日晚間10時40分，在其上址住處再為警查獲
    ，2 次查獲經採尿送驗結果，均呈甲基安非他命陽性反應。
二、案經屏東縣警察局恆春分局報告臺灣屏東地方法院檢察署檢
    察官偵查起訴。
    理  由
一、前揭2 次施用第二級毒品甲基安非他命之犯罪事實，除據被
    告甲○○於本院審理時自白不諱，其前揭時地為警查獲後，
    經採尿送臺灣檢驗科技股份有限公司以氣相層析質譜儀法（
    GC／MS）檢驗結果，均呈甲基安非他命陽性反應，有該公司
    95年9 月1 日編號KＺ000000000000號、95年11月2 日編號KH
    2006A0000000號濫用藥物尿液檢驗報告在卷可參，乃鑑定機
    關本於專業知識及以精密儀器測試後所得之結論，自可憑信
    ，被告甲○○自白施用甲基安非他命，堪信與事實相符。
二、被告甲○○前因施用毒品違反毒品危害防制條例，經本院94
    年度毒聲字第596 號裁定令入勒戒處所施予觀察、勒戒，於
    94年9 月21日入所執行，甫於94年10月21日因無繼續施用毒
    品傾向出所執行完畢，有臺灣高等法院被告全國前案紀錄表
    、臺灣屏東地方法院檢察署刑案資料查註紀錄表各1 份附卷
    可按，其經觀察、勒戒執行完畢5 年內再犯本件施用第二級
    毒品甲基安非他命之犯罪事證已臻明確，應依法論科。
三、按甲基安非他命為毒品危害防制條例第2 條第2 項第2 款規
    定之第二級毒品，除法律另有規定者外，不得持有、施用。
    核被告甲○○所為，係犯毒品危害防制條例第10條第2 項之
    施用第二級毒品罪。其因施用而持有甲基安非他命之低度行
    為，應為施用之高度行為所吸收，不另論罪。其前因違反電
    信法案件，經本院94年度簡字第463 號判處有期徒刑6 月確
    定，於94年10月21日入監執行，95年4 月21日期滿出監執行
    完畢，有臺灣高等法院被告前案紀錄表、臺灣屏東地方法院
    刑案資料查註紀錄表各1 份在卷可按，其受徒刑之執行完畢
    ，5 年以內故意再犯有期徒刑以上之罪，為累犯，應加重其
    刑。又刑罰法規所規定各該特定犯罪，除要求具備不法意圖
    等特別主觀不法構成要件要素之特別規定者外，行為人主觀
    上僅須具備對於法條規定各該構成要件之「認識」及「意欲
    」（即構成要件之「知」與「欲」），其主觀不法構成要件
    即已該當，至於其動機或在個案中誘發多次行為之共同主觀
    意向聯繫（如概括、整體犯意等）為何，要非所問，被告甲
    ○○前開2 次施用第二級毒品犯行既均具備完整並可獨立區
    隔之主、客觀不法構成要件，應各自成立並論以數罪而分論
    併罰之。
四、爰審酌被告甲○○之年齡、品行、智識能力、犯罪手段、對
    於法益所生侵害之程度，其為67年7 月28日出生、受有國中
    肄業教育程度、現無職業之人，有年籍等資料在卷可參，為
    本件犯罪時年28歲，其前自18歲起即有多次前案紀錄，除上
    開構成累犯要件部分已如前述，不再重複評價者外，於86年
    間即因犯竊盜罪，經臺灣板橋地方法院以86年度易字第2423
    號判處有期徒刑5 月確定，嗣又因犯竊盜、搶奪及違反藥事
    法等罪，經臺灣板橋地方法院以87年度訴字第263 號判處有
    期徒刑4 月、1 年6 月、5 月，上訴後，經臺灣高等法院87
    年度上訴字第3386號判決駁回上訴而確定，並與上開案件經
    臺灣高等法院87年度聲字第1753號裁定應執行有期徒刑2 年
    5 月，於87年10月20日入監執行，89年1 月10日因縮刑假釋
    出監，並於89年8 月19日因假釋期滿未經撤銷假釋而執行完
    畢；又因偽造文書案件，經本院91年度簡字第123 號判處有
    期徒刑4 月確定，於92年1 月3 日入監執行，92年5 月3 日
    因期滿出監執行完畢；旋又犯妨害兵役罪，經本院93年度簡
    字第481 號判處有期徒刑3 月確定，於94年5 月6 日入監執
    行，94年8 月6 日因期滿出監執行完畢，有臺灣高等法院被
    告前案紀錄表及臺灣屏東地方法院檢察署刑案資料查註紀錄
    表各1 份在卷可按，素行不良，並考量其因施用毒品而經裁
    定送觀察、勒戒，甫於94年10月21日執行完畢出所，未年
    即再犯本件施用犯行，除可見其法治觀念薄弱，欠缺悔悟、
    遷善之心，猶顯已施用毒品成習，今民主法治國家之所異於
    獨裁、集權社會，其國家政策、社會發展，均取決於以全體
    公民個人意志累積形成之團體意志，凡公民不分性別、學歷
    、職業、貧富、愚智，任由鴻儒碩彥至販夫走卒，其個人意
    志之表現就團體意志決定之形成，均屬等值，直接影響國家
    、社會整體之命運，至關重要，則個人基於自主、健全意思
    所表現之公民意志，不分良窳，均應尊重，然若有藉不正手
    段影響他人或自陷個人健全自主意志不能正常形成、表現者
    ，不僅直接侵蝕公民團體意志形成之基礎，對於國家、社會
    法益及人民全體利益，猶已構成危害，是如投票受賄罪所規
    範者，即在禁止公民匯集個人自主意志以形成團體意志之過
    程受不當影響及控制，即為適例。茲毒品除可對個人身體健
    康造成有形傷害外，就人之身體及精神形成高度成癮性及依
    賴性，猶足以抑制個人表現其本於心性能力所為自主意志之
    決定，並進而造成團體意志表現遭不當扭曲之危險，直接影
    響國家、社會之發展，侵害至鉅，斷非僅止於個人健康之危
    害，及其此犯罪施用毒品之方式、情節，與其犯罪後坦認犯
    行，態度尚可等一切情狀，分別量處如主文所示之刑，並定
    其應執行之刑，以資儆懲。
五、未扣案而供本件施用甲基安非他命犯罪使用之器具玻璃球管
    ，據被告甲○○供稱已於本件查獲前丟棄而滅失，依現存卷
    證復無不能證明其尚存在，爰不另為沒收之諭知，附此敘明
    。
據上論斷，應依刑事訴訟法第273 條之1 第1 項、第299 條第1
項前段，毒品危害防制條例第10條第2 項，刑法第11條前段、第
47條、第51條第5 款，判決如主文。
本案經檢察官鍾仁松到庭執行職務
中    華    民    國    95    年    12    月    29    日
                  刑事第二庭      法  官  陳松檀
以上正本證明與原本無異。
如不服本判決應於收受本判決送達後10日內向本院提出上訴書狀
，其未敘述上訴理由者，並得於提起上訴後10日內向本院補提理
由書狀（均須按他造當事人之人數附繕本）「切勿逕送上級法院
」
中    華    民    國    95    年    12    月    29    日
                                  書記官  林祥玉
附錄本案論罪法條全文
毒品危害防制條例第10條
施用第一級毒品者，處6 月以上5 年以下有期徒刑。
施用第二級毒品者，處3 年以下有期徒刑。


司法院資訊處製作；財團法人民間司法改革基金會備份。
